Inventaris van de personeelsdossiers van de Afdelingen Secretariaat, Rechtspraak en Onroerende Goederen van de Raad voor het Rechtsherstel, 1945-1971
Nationaal Archief, Den Haag
Raad voor het Rechtsherstel: Personeelsdossiers van de Afdelingen Secretariaat, Rechtspraak en Onroerende Goederen
Rechtsherstel / Personeelsdossiers
1945-1971
J25557
0.90 meter; 7 inventarisnummers.
Normale geschreven, getypte en gedrukte documenten, geen bijzondere handschriften.
Nationaal Archief, Den Haag
Raad voor het Rechtsherstel: Afdeling Secretariaat: Rechtspraak: Onroerende Goederen; Persoonsdossiers
De Raad voor het Rechtsherstel werd in 1945 opgericht met als doel herstel van het rechtsverkeer. Het was belast met juridische maatregelen i.v.m. allerlei eigendomsrechten en kende zes afdelingen. Dit archief bevat enkele personeelsdossiers van de afdelingen Secretariaat, Rechtspraak en Onroerende goederen,
Archiefvorming
Geschiedenis van de archiefvormer
Voor de geschiedenis van de organisatie van het herstel van het rechtsverkeer wordt hier verder verwezen naar het archief van De Raad voor het Rechtsherstel: Afdeling Rechtspraak (2.09.48.02). Zie ook de publicatie "Onderzoeksgids archieven Joodse Oorlogsgetroffenen", pag. 234 e.v.
Geschiedenis van het archiefbeheer
De verwerving van het archief
Het archief is krachtens bepalingen van de Archiefwet overgebracht.
Inhoud en structuur van het archief
2.09
Ordening van het archief
Dossiers van gehuwde vrouwen zijn op meisjesnaam geordend, uiteraard voor zover bekend.
Aanwijzingen voor de gebruiker
Openbaarheidsbeperkingen
Volledig beperkt openbaar (A). Voor publicatie uit de gegevens, jonger dan 50 jaar, is toestemming van de minister van Justitie vereist.
Materiële beperkingen
Aanvraaginstructie
Openbare archiefstukken kunnen online worden aangevraagd en gereserveerd. U kunt dit ook via de terminals in de studiezaal van het Nationaal Archief doen. Om te kunnen reserveren dient u de volgende stappen te volgen:
U maakt een profiel aan op www.gahetna.nl, en logt vervolgens in
Via de archiefinventaris (alleen de beschrijvingen met rode nummers) selecteert u het gewenste archiefstuk door op de knop 'Reserveren' te klikken
In het volgende scherm geeft u aan op welke dag u het archiefstuk wilt inzien
Indien u zich bevindt in de studiezaal en een tafelnummer heeft ontvangen kunt u dit nummer vermelden. Als u geen tafelnummer heeft kunt u tafelnummer 777 laten staan
Vervolgens bevestigt u uw reservering door deze te versturen.
Verwant materiaal
Beschikbaarheid van kopieën
Beschrijving van de series en archiefbestanddelen
- Inhoud doos nummer 1., 1
  Openbaarheid beperkt tot 1 januari 2022
  - Alders, D. Geslacht: Vrouw Geboortedatum: 17-05-1926
    Afdeling: Rechtspraak
  - Amerongen, van, J.C. Geslacht: Vrouw Geboortedatum: 20-03-1928
  - Bakker, M. Geslacht: Vrouw Geboortedatum: 17-10-1927
  - Barendrecht, A.J. Geslacht: Vrouw Geboortedatum: 19-05-1928
    Afdeling: Secretariaat
  - Barendse, J.J. Geslacht: Man Geboortedatum: 31-01-1929
  - Beekman-van der Kooy, J.C. Geslacht: Vrouw Geboortedatum: 12-05-1931
  - Benit, W. Geslacht: Vrouw Geboortedatum: 15-01-1930
  - Berg, van den, M.H. Geslacht: Vrouw Geboortedatum: 21-11-1928
  - Berkel, van, de Jong, C. Geslacht: Vrouw Geboortedatum: 07-04-1900
  - Berkhout, J.M.J. Geslacht: Vrouw Geboortedatum: 25-03-1921
  - Bets, J. Geslacht: Man Geboortedatum: 11-01-1899
  - Bles, W.C. Geslacht: Vrouw Geboortedatum: 05-10-1927
  - *Boers, C.P. Geslacht: Man Geboortedatum: 02-02-1910
  - Boesewinkel, G.H. Geslacht: Vrouw Geboortedatum: 26-06-1926
  - Boissevain, J.L. Geslacht: Vrouw Geboortedatum: 16-02-1927
  - Bömers, C.W. Geslacht: Vrouw Geboortedatum: 08-12-1924
  - *Bonte, A. Geslacht: Man Geboortedatum: 22-03-1936
  - Boogaard, M. Geslacht: Man Geboortedatum: 27-03-1922
    Afdeling: Onr. goederen
  - Bosboom, T. Geslacht: Vrouw Geboortedatum: 13-10-1927
  - Bosch-van der Kaaij, E.H. Geslacht: Vrouw Geboortedatum: 29-08-1921
  - Brandt, D. Geslacht: Vrouw Geboortedatum: 16-03-1925
  - Brouwer, H. Geslacht: Vrouw Geboortedatum: 04-06-1929
  - Burg, A.M. Geslacht: Vrouw Geboortedatum: 18-04-1916
  - Buurman, J. Geslacht: Vrouw Geboortedatum: 06-08-1926
  - Cabalt, J. Geslacht: Man Geboortedatum: 05-05-1910
  - Chapel, P.H.E Geslacht: Vrouw Geboortedatum: 07-11-1928
  - Coopmans, G.H.M. Geslacht: Vrouw Geboortedatum: 09-05-1924
  - Daamen, P.C. Geslacht: Man Geboortedatum: 10-10-1880
  - Dankelman, E.J. Geslacht: Vrouw Geboortedatum: 24-02-1930
- Inhoud doos nummer 2., 2
  - Deken - Dijkstra, E.S.L. de Geslacht: Vrouw Geboortedatum: 21-09-1929
  - Demenint, J.M. Geslacht: Man Geboortedatum: 17-10-1912
  - Deurman, A. Geslacht: Man Geboortedatum: 29-03-1892
  - Dooijeweerd, E.E.R. Geslacht: Vrouw Geboortedatum: 13-04-1930
  - Draaijer, J. jr. Geslacht: Man Geboortedatum: 17-03-1929
  - Draaijer J. sr. Geslacht: Man Geboortedatum: 12-12-1894
  - Draisma, C.R. Geslacht: Vrouw Geboortedatum: 14-09-1920
  - Dubbeldam-Brillemans, T.C. Geslacht: Vrouw Geboortedatum: 15-05-1930
  - Durand, G.G.H. Geslacht: Vrouw Geboortedatum: 20-12-1930
  - Ebeling Koning, J.J. Geslacht: Man Geboortedatum: 21-04-1925
  - Emmen-ter Schiphorst, N. Geslacht: Vrouw Geboortedatum: 26-09-1924
  - Erasmus, C.M. Geslacht: Vrouw Geboortedatum: 01-09-1922
  - Es - Hazenberg, H. van Geslacht: Vrouw Geboortedatum: 22-11-1918
  - Es - Mann, C. van Geslacht: Vrouw Geboortedatum: 01-03-1925
  - Esveld-Merwe, N.E. Geslacht: Vrouw Geboortedatum: 12-12-1925
  - Figee-Milo, C.C. Geslacht: Vrouw Geboortedatum: 22-08-1915
  - Froger, F.R. Geslacht: Man Geboortedatum: 18-10-1918
- Inhoud doos nummer 3., 3
  - Geitenbeek, H.K. Geslacht: Man Geboortedatum: 02-02-1892
  - Gelder - van Leeuwen, H.M. van Geslacht: Vrouw Geboortedatum: 03-05-1924
  - Gelder, M.M. van Geslacht: Vrouw Geboortedatum: 19-10-1929
  - Gremberghe, E. van Geslacht: Man Geboortedatum: 05-02-1914
  - Groenendijk, B. Geslacht: Man Geboortedatum: 29-07-1923
  - Groeneweg, F. Geslacht: Vrouw Geboortedatum: 19-02-1922
  - Groot, D.J.C. de Geslacht: Man Geboortedatum: 29-06-1908
  - Groot - van de Merwe, J. de Geslacht: Vrouw Geboortedatum: 21-10-1919
  - *Gunsch, IJ. Geslacht: Vrouw Geboortedatum: 01-02-1924
  - Gurp - Bakker, W. van Geslacht: Vrouw Geboortedatum: 20-07-1886
  - Haalen, J.M. van Geslacht: Vrouw Geboortedatum: 05-06-1922
  - Haasloopwerner - Beets, T. Geslacht: Vrouw Geboortedatum: 14-03-1923
  - Hagenaars, M.M. Geslacht: Vrouw Geboortedatum: 22-11-1934
  - Harloff, G.H.G. Geslacht: Man Geboortedatum: 29-08-1895
  - Hendriks, W.E.C. Geslacht: Man Geboortedatum: 04-09-1902
  - Heijden, H.J. van der Geslacht: Man Geboortedatum: 29-07-1924
  - Heijden - Koeleman, M. van der Geslacht: Vrouw Geboortedatum: 01-04-1921
  - Homburg, S.I. Geslacht: Vrouw Geboortedatum: 04-12-1926
  - Hoogedoorn-Prenger, E. Geslacht: Vrouw Geboortedatum: 03-01-1928
  - Hoogeveen, J. Geslacht: Vrouw Geboortedatum: 20-06-1927
  - Hoorn - Brinkman, W. ten Geslacht: Vrouw Geboortedatum: 26-01-1931
  - Houten, C.A. van Geslacht: Vrouw Geboortedatum: 12-11-1926
  - Hovenkamp-van Dijk, M.E.H. Geslacht: Vrouw Geboortedatum: 23-12-1930
- Inhoud doos nummer 4., 4
  - Jans, A. Geslacht: Man Geboortedatum: 05-06-1917
  - Jong - van de Merwe, J. de Geslacht: Vrouw Geboortedatum: 13-09-1897
  - Josephus Jitta, J.W. Geslacht: Man Geboortedatum: 16-11-1912
  - Kaneman-Westrik, H.P. Geslacht: Vrouw Geboortedatum: 15-11-1919
  - Kempees-de Koudijs, H.S.J. Geslacht: Vrouw Geboortedatum: 27-01-1902
  - Keppel, S.E. van Geslacht: Vrouw Geboortedatum: 03-03-1926
  - Kiewit, C.C.J Geslacht: Man Geboortedatum: 05-10-1885
  - Klaassen-van Groen, L.B. Geslacht: Vrouw Geboortedatum: 21-08-1927
  - Kolster, H. Geslacht: Vrouw Geboortedatum: 08-05-1931
  - Koning, J.L. Geslacht: Man Geboortedatum: 16-08-1905
  - Koomen-Dikken, A. Geslacht: Vrouw Geboortedatum: 24-01-1897
  - Kooij, P.J. van der Geslacht: Man Geboortedatum: 19-08-1930
  - Kooij - Veight, R. van der Geslacht: Vrouw Geboortedatum: 08-10-1932
  - Kooijman, P.C. Geslacht: Man Geboortedatum: 16-02-1908
  - Kramer, H.T. Geslacht: Vrouw Geboortedatum: 08-06-1927
  - Krampl, M. Geslacht: Vrouw Geboortedatum: 13-01-1904
  - Kranendonk, M. Geslacht: Vrouw Geboortedatum: 20-06-1925
  - Krenning-van Wijk, A. Geslacht: Vrouw Geboortedatum: 29-12-1919
  - Kroon, C. Geslacht: Vrouw Geboortedatum: 26-07-1923
  - Kruijsbeek-Spangler, P.C. Geslacht: Vrouw Geboortedatum: 01-12-1926
- Inhoud doos nummer 5., 5
  - Lambrechts-van Wierst, M.M. Geslacht: Vrouw Geboortedatum: 15-07-1928
  - Lasonder, H.G. Geslacht: Vrouw Geboortedatum: 26-02-1924
  - Lelieveld, J.H. Geslacht: Vrouw Geboortedatum: 15-06-1912
  - Lugt, E.P.M. van der Geslacht: Vrouw Geboortedatum: 08-02-1931
  - Maaden, S.P. van der Geslacht: Vrouw Geboortedatum: 14-07-1936
  - Maas, N. Geslacht: Vrouw Geboortedatum: 03-04-1935
  - Maat, C. Geslacht: Vrouw Geboortedatum: 14-04-1924
  - Mak, P.M. Geslacht: Vrouw Geboortedatum: 05-11-1926
  - Maussart-van Leeuwen, L.C. Geslacht: Vrouw Geboortedatum: 31-01-1930
  - Meihuizen, C.M. Geslacht: Vrouw Geboortedatum: 17-05-1921
  - Moor, W.S. de Geslacht: Vrouw Geboortedatum: 07-11-1928
  - Natris, C.J.M. de Geslacht: Vrouw Geboortedatum: 05-05-1907
  - Neumeijer, H.P. Geslacht: Man Geboortedatum: 02-04-1881
  - Nieuveld, E.M. Geslacht: Vrouw Geboortedatum: 26-07-1926
  - Nolten, A.P. Geslacht: Vrouw Geboortedatum: 03-06-1929
  - Nouse, C.E. Geslacht: Vrouw Geboortedatum: 04-03-1927
  - Oostdam, P.B.H. Geslacht: Man Geboortedatum: 01-06-1909
  - Oudsteijn-Bink, J.A. Geslacht: Vrouw Geboortedatum: 31-01-1916
  - Overbeek, W.H. Geslacht: Man Geboortedatum: 01-04-1910
  - Pee, G.H. Geslacht: Vrouw Geboortedatum: 05-09-1931
  - Pin, J.E. Geslacht: Vrouw Geboortedatum: 20-08-1929
- Inhoud doos nummer 6., 6
  - Posthumus-Spijker, H.V.J. Geslacht: Vrouw Geboortedatum: 12-03-1928
  - Praag-Dwinger, .... Geslacht: Vrouw Geboortedatum: onbekend
  - Ridder-Peelen, A. Geslacht: Vrouw Geboortedatum: 12-12-1926
  - *Riemens, C.A.P. Geslacht: Vrouw Geboortedatum: 08-10-1928
  - Rietveld, F.M. Geslacht: Man Geboortedatum: 30-04-1899
  - Schaik, J.R. van Geslacht: Man Geboortedatum: 17-07-1917
  - Schnabel, J. Geslacht: Man Geboortedatum: 17-01-1885
  - Siethoff, J.G.A. ten Geslacht: Man Geboortedatum: 19-08-1899
  - Simon-Simon, H. Geslacht: Vrouw Geboortedatum: 02-05-1926
  - Sloothaak, R.N. Geslacht: Man Geboortedatum: 18-02-1914
  - Smit, S.C.L. Geslacht: Vrouw Geboortedatum: 30-12-1931
  - Smits, L.H. Geslacht: Vrouw Geboortedatum: onbekend
  - Spaans-Hosper, M. Geslacht: Vrouw Geboortedatum: onbekend
  - Spreij, M.C. Geslacht: Vrouw Geboortedatum: 03-07-1930
  - Steen-van Schepen, J.M. Geslacht: Vrouw Geboortedatum: 13-12-1928
  - Steen, J.J.M. van der Geslacht: Vrouw Geboortedatum: 21-01-1929
  - Struve, A.J. Geslacht: Vrouw Geboortedatum: 09-11-1926
  - Swart, H.C. Geslacht: Vrouw Geboortedatum: 23-05-1927
  - Tieland-Mulder, W.C. Geslacht: Vrouw Geboortedatum: 16-01-1927
  - Tjabbes, P.T. Geslacht: Man Geboortedatum: 20-12-1901
  - Triep, C.A. Geslacht: Vrouw Geboortedatum: 29-08-1926
  - Ubink, D.M. Geslacht: Vrouw Geboortedatum: 20-10-1931
  - Veldman, F.C. Geslacht: Vrouw Geboortedatum: 08-02-1924
  - Verhoeven, N. Geslacht: Man Geboortedatum: 31-12-1932
  - Verschoor, B. Geslacht: Vrouw Geboortedatum: 29-01-1931
- Inhoud doos nummer 7., 7
  - Versluijs, M. Geslacht: Vrouw Geboortedatum: 03-08-1920
  - Verzendaal, P. Geslacht: Man Geboortedatum: 05-09-1880
  - Vollenhoven, C. Geslacht: Vrouw Geboortedatum: 26-04-1925
  - Vollenhoven, M.C. Geslacht: Vrouw Geboortedatum: 05-01-1920
  - Warmelo, A. van Geslacht: Vrouw Geboortedatum: 21-07-1905
  - Weehuizen, C.H.M. Geslacht: Vrouw Geboortedatum: 07-05-1904
  - Werensteijn-Schnabel, H. Geslacht: Vrouw Geboortedatum: onbekend
  - Wessels, D.C. Geslacht: Man Geboortedatum: 29-08-1904
  - Wiersma, J. Geslacht: Man Geboortedatum: 26-06-1899
  - Willemsen-Janzee, S. Geslacht: Vrouw Geboortedatum: 14-04-1896
  - Willink, R. Geslacht: Man Geboortedatum: 06-08-1923
  - Wimmers, C.M. Geslacht: Man Geboortedatum: 24-02-1920
  - Winkelman, V.J.M. Geslacht: Vrouw Geboortedatum: 09-12-1925
  - Witt, de, N.L. Geslacht: Vrouw Geboortedatum: 08-03-1930
  - Woude, H.W. van der Geslacht: Man Geboortedatum: 07-07-1912
  - Wijk, H.J. van Geslacht: Man Geboortedatum: 17-10-1908
  - Wijmenga, M.C.G. Geslacht: Vrouw Geboortedatum: 13-05-1925
  - Zoeteman, E.M. Geslacht: Vrouw Geboortedatum: 17-01-1921
  - Zonneveld, L. Geslacht: Vrouw Geboortedatum: 21-01-1934
  - Zwart, E.J. de Geslacht: Vrouw Geboortedatum: 10-10-1933
  - Zwart- van der Molen, D. de Geslacht: Vrouw Geboortedatum: 12-01-1918